el: Σπίτι & κήπος > Φυτά > Δέντρα: Δέντρα μπονσάι; Οπωροφόρα δέντρα
th: บ้านและสวน > ต้นไม้ > ไม้ต้น: ต้นบอนไซ; ไม้ผล
fi: Koti ja puutarha > Kasvit > Puut: Bonsai-puut; Hedelmäpuut
es: Casa y jardín > Plantas > Árboles: Árboles bonsái; Árboles frutales
nb: Hjem og hage > Planter > Trær: Bonsaitrær; Frukttrær
ro-RO: Casă și grădină > Plante > Copaci: Arbori bonsai; Pomi fructiferi
vi: Nhà và vườn > Cây trồng > Cây: Cây bonsai; Cây ăn quả
cs: Dům a zahrada > Rostliny > Stromy: Bonsaje; Ovocné stromy
zh-CN: 家居与园艺 > 植物 > 树木: 盆景树; 果树
pl: Dom i ogród > Rośliny > Drzewa: Drzewka Bonsai; Drzewa owocowe
bg-BG: Дом и градина > Растения > Дървета: Бонсай дървета; Плодови дървета
it: Casa e giardino > Piante > Alberi: Alberi bonsai; Alberi da frutto
pt-BR: Casa e jardim > Plantas > Árvores: Bonsais; Árvores frutíferas
ru: Дом и сад > Растения > Деревья: Деревья бонсай; Фруктовые деревья
hr-HR: Dom i vrt > Biljke > Drveće: Bonsai drveće; Voćke
hu: Otthon és kert > Növények > Fák: Bonsai fák; Gyümölcsfák
en: Home & Garden > Plants > Trees: Bonsai Trees; Fruit Trees
lt-LT: Namai ir sodas > Augalai > Medžiai: Bonsai medeliai; Vaismedžiai
sk-SK: Dom a záhrada > Rastliny > Stromy: Bonsaje; Ovocné stromy
pt-PT: Casa e jardim > Plantas > Árvores: Árvores Bonsai; Árvores de fruto
ja: ホーム・ガーデン > 植物 > 植木: 盆栽; 果樹
fr: Maison et jardin > Plantes > Arbres: Arbres bonsaï; Arbres fruitiers
tr: Ev ve Bahçe > Bitkiler > Ağaçlar: Bonsai Ağaçlar; Meyve Ağaçları
sv: Hem och trädgård > Växter > Träd: Bonsaiträd; Fruktträd
da: Hjem og have > Planter > Træer: Bonsai-træer; Frugttræer
sl-SI: Dom in vrt > Rastline > Drevesa: Bonsaji drevesa; Sadna drevesa
ko: 가정/원예 용품 > 식물 > 나무: 분재; 과일나무
de: Heim & Garten > Pflanzen > Bäume: Bonsaibäume; Obstbäume
zh-TW: 居家和庭園 > 植物 > 樹: 盆景樹; 果樹
nl: Huis en tuin > Planten > Bomen: Bonsaibomen; Fruitbomen